# 陈版：中期审阅中遇到的递延税问题

提问人：大脸 时间：2011-05-31 02:07:33
A公司 2010 年末因账面记录有较大金额的预提款项，因此在计算当期所得税时做了纳税调节，同时也相应确认了递延税资产。 2011年 1 季度，相关预提款项已全额支付，因此可税前抵扣，同时由于暂时性差异的消除，也应冲抵原已确认的递延税资产，并确认递延所得税费用。 但是由于 1 季度的盈利并不足够，而实际支付的预提款项金额较大，导致 2011 年 1 季度应纳税所得额经调节后为负数。
但该企业盈利状况良好，全年肯定能产生足够的应纳税额。
对于该情况，由于纳税调节后的应纳说所得额为零（调节后为负数），因此当期所得税费用为零； 同时将使得应纳税所得额调节为零的已转回暂时性差异乘以当期税率，确认递延所得税费用；而 2010 年末确认了递延税的暂时性差异与 1 季度纳税调整中已抵扣的暂时性差异之差额仍作为一项暂时性差异，确认递延税资产，带以后季度产生了足够的应纳税所得额时再予以转回。（有点类似亏损企业将可留待以后年度弥补的亏损确认为一项递延税资产）
希望陈版点评

回答人：chenyiwei
回复 沙发 02068134 的帖子我理解楼主的问题是：在编制中期财务报表时，期初确认的一项可抵扣暂时性差异在本期内已经完全转回，但由于本期内没有足够的应纳税所得额，考虑转回影响后导致本期的应纳税所得额为负数，但预计全年将可产生足够的应纳税所得额。这种情况如何处理的问题。个人理解，按照中期报告准则（CAS 32）将中期报告期末视同年末执行年末结帐程序的要求，在预计全年将产生足够应纳税所得额的前提下，楼主所建议的处理方法（有点类似亏损企业将可留待以后年度弥补的亏损确认为一项递延税资产）是可行的。

回答人：chenyiwei
回复 板凳 大脸 的帖子可属于“可结转本纳税年度的以后月度弥补的亏损”。